# 求助陈老师，关于投资有限合伙企业会计核算的问题

提问人：apple_xia 时间：2016-07-07 09:32:25
请问陈老师，如果甲（有限责任公司）和其他的有限责任公司乙（甲和乙无关联）合伙成立了一个有限合伙公司A，A的注册资本为1000 万元，甲是有限合伙人，出资 990 万元，占99%的股权；乙是普通合伙人，出资 10 万元，占1%的股权，执行事务合伙人是乙公司（即普通合伙人）。 合伙协议约定： 企业的利润和亏损，由合伙人约定分配和分担； 合伙人对合伙企业有关事项作出决议，实行合伙人一人一票表决权；除法律、法规、规章规定的，及“改变合伙企业名称、变更营业地点、经验范围、处置不动产、修改合伙协议内容、对外提供担保”以外，决议应经全体合伙人过半数表决通过。 问题： 1 、甲公司应不应该将合伙企业A纳入合并报表范围？ 2 、如果不纳入合并报表范围，那将对合伙企业A的投资放在哪里核算？是“可供出售金融资产”还是“其他流动资产”呢？ 谢谢陈老师。

回答人：chenyiwei
这种情况，甲公司作为提供绝大部分出资，并实际享有和承担绝大部分剩余风险和报酬的出资方，很可能事实上控制了该有限合伙企业（除非普通合伙人明确向有限合伙人提供保证本金安全和取得约定收益的承诺），应由有限合伙人将该基金纳入其合并报表范围。

提问人：sunshidao 时间：2016-07-11 13:58:57
陈版您好，根据本案例信息，合伙企业合伙人一人一票的表决权，是否应该推断为共同控制，而不是看出资多少推断实质控制权。

回答人：chenyiwei
不能这样理解，其中出资少的合伙人（尤其是GP）很可能是代理人，另外享受优先收回本金和优先取得固定收益保障的优先级合伙人的投票权更多地是保护性权利。